【裁判字號】    92,訴,478
【裁判日期】    920828
【裁判案由】    違反毒品危害防制條例
【裁判全文】
臺灣屏東地方法院刑事判決                          九十二年度訴字第四七八號
    公  訴  人  臺灣屏東地方法院檢察署檢察官
    被      告  甲○○
右列被告因違反毒品危害防制條例案件，經檢察官聲請簡易判決處刑（九十二年度毒
偵字第七七七號），本院屏東簡易庭審酌後，認不宜以簡易判決處刑，移送本院改依
通常程序審理，及聲請併辦（九十二年度毒偵字第一一一一號），本院判決如左：
    主  文
甲○○連續施用第一級毒品，處有期徒刑拾月。扣案之第一級毒品海洛因淨重零點玖
肆公克（包裝重貳點零捌公克）、淨重壹點柒零公克（包裝重零點玖公克）均沒收
銷燬之。扣案之注射針筒壹支、橡皮筋壹條、藥鏟壹支、空夾鏈袋拾個、褐色小皮
包壹個均沒收之。
    事  實
一、甲○○於民國八十九年間因違反毒品危害防制條例之施用毒品案件，經法院裁定
    觀察勒戒，因有繼續施用傾向，再裁定強制戒治，因實施成效良好，停止戒治，
    交付保護管束，嗣有違反保護管束情節重大事由，撤銷停止戒治，執行殘餘之強
    制處分，執行完畢，由臺灣屏東地方法院檢察署檢察官於九十一年八月十六日，
    以九十一年度戒毒偵字第一八七號不起訴處分確定。嗣於五年內復基於概括犯意
    ，自九十二年一月間某日起至九十二年五月六日下午二時許止，連續在屏東縣九
    如鄉○○村○○街一三四號施用第一級毒品海洛因多次。嗣於九十二年二月二十
    三日下午三時四十分許在高雄市○○區○○路麥當勞店外為警查獲，並扣得第一
    級毒品海洛因一．七０公克（包裝重０．三九公克），又於九十二年五月六日下
    午五時二十分許在屏東縣九如鄉○○村○○街一三四號為警查獲，並扣得第一級
    毒品海洛因０．九四公克（包裝重二．０八公克）、注射針筒一支、橡皮筋一條
    、藥鏟一支、空夾鏈袋十三個、褐色小皮包一個。
二、案經屏東縣警察局屏東分局報請臺灣屏東地方法院檢察署檢察官偵查起訴及高雄
    市政府警察局小港分局移送臺灣高雄地方法院檢察署呈請臺灣高等法院高雄分院
    檢察署令轉臺灣屏東地方法院檢察署檢察官聲請併辦。
    理  由
一、訊據被告甲○○對於右揭犯罪事實坦承不諱，且有第一級毒品海洛因一．七０公
  克（包裝重０．三九公克）、０．九四公克（包裝重二．０八公克），及注射針
    筒一支、橡皮筋一條、藥鏟一支、空夾鏈袋十三個、褐色小皮包一個等物扣案足
    稽。扣案毒品經送驗含海洛因成分，有法務部調查局九十二年五月二十八日調科
    壹字第二四０００二五七九號、九十二年五月二十二日調科壹字第二二００一五
    一五二號之鑑定通知書二份在卷可按。而其親排尿液經送驗呈嗎啡陽性反應，有
    屏東縣衛生局九十二年五月十二日屏縣衛檢六字第九二０一九八號煙毒及麻醉藥
    品類委託檢驗結果通知書、高雄市立凱旋醫院九十二年三月十三日煙毒尿液檢驗
    成績書各一件在卷足憑，被告自白堪認與事實相符，其於上開時、地連續施用第
    一級毒品海洛因之犯行已堪認定。被告前因施用毒品違反毒品危害防制條例案件
    ，經法院裁定觀察勒戒，因有繼續施用傾向，再裁定強制戒治，因實施成效良好
    ，停止戒治，交付保護管束，嗣有違反保護管束情節重大事由，撤銷停止戒治，
    執行殘餘之強制處分，執行完畢，由公訴人為不起訴處分確定在案，有該不起訴
    處分書、臺灣屏東地方法院檢察署刑事資料查註紀錄表、全國施用毒品案件紀錄
    表、受觀察勒戒人毒品及前科紀錄簡列表及臺灣高等法院被告全國前案紀錄表各
    一件在卷可按。被告五年內再犯上開施用第一級毒品海洛因犯行已臻明確，應依
    法論科。
二、按海洛因為毒品危害防制條例第二條第二項第一款所定之第一級毒品，不得非法
    持有、施用。核被告甲○○所為，係犯毒品危害防制條例第十條第一項施用第一
    級毒品罪。被告持有第一級毒品海洛因行為，為施用之高度行為所吸收，不另論
    罪。又被告上開連續多次施用第一級毒品海洛因犯行，時間緊接，犯罪構成要件
    相同，顯係基於概括犯意反覆為之，為連續犯，應依刑法第五十六條之規定論以
    一罪，並依法加重其刑。爰審酌被告年值青壯竟不思進取，前因施用毒品犯行經
    法院裁定觀察勒戒、強制戒治，甫為不起訴處分，猶不知警惕，變本加厲，再犯
    本件施用第一級毒品之罪，亟待矯治，而施用毒品係屬自戕行為並未損害於他人
    ，及其犯罪後坦承犯行，犯罪後態度尚佳等一切情狀，量處如主文所示之刑，以
    示儆懲。扣得第一級毒品海洛因一．七０公克（包裝重０．三九公克）、０．九
    四公克（包裝重二．０八公克）為查獲之毒品，不問屬於犯人與否，均應依毒品
    危害防制條例第十八條第一項之規定宣告沒收銷燬之。而扣案之注射針筒一支、
    橡皮筋一條、藥鏟一支、空夾鏈袋十三個、褐色小皮包一個均為被告所有，且係
    供施用毒品之用，該褐色小皮包一個係供裝上揭施用毒品工具之用，業經其供明
    在卷，爰依刑法第三十八條第一項第二款之規定宣告沒收之。
據上論斷，應依刑事訴訟法第二百九十九條第一項前段，毒品危害防制條例第十條第
一項、第十八條第一項，刑法第十一條、第五十六條、第三十八條第一項第二款，判
決如主文。
本案經檢察官郭俊男到庭執行職務
中      華      民      國      九十二      年      八    月    二十八  日
                                      臺灣屏東地方法院刑事第三庭
                                          審判長法  官  蔡國卿
                                                法  官  洪乙心
                                                法  官  李淑惠
右正本證明與原本無異。
對於本判決如有不服應於收受送達後十日內向本院提出上訴書狀上訴於台灣高等法院
高雄分院並按他造當事人之人數附具繕本。
                                          書記官   魏慧夷
中      華      民      國      九十二      年      八    月  二十八    日
附錄論罪法條
毒品危害防制條例第十條
施用第一級毒品者，處六月以上五年以下有期徒刑。
施用第二級毒品者，處三年以下有期徒刑。


司法院資訊處製作；財團法人民間司法改革基金會備份。
